臺灣臺中地方法院刑事判決　　　　　 96年度沙簡上字第515號
上　訴　人　甲○○
即　被　告
　　　　　　　　　　　樓
選任辯護人　吳紹貴律師
　　　　　　王銘助律師
上列被告因詐欺案件，不服本院九十六年度沙簡字第一八九號，
中華民國九十六年四月十九日所為第一審簡易判決（聲請案號：
臺灣臺中地方法院檢察署九十五年度偵字第二三九七八號）提起
上訴，本院管轄第二審之合議庭判決如下：；
    主  文
原判決撤銷。
甲○○幫助意圖為自己不法之所有，以詐術使人將本人之物交付
，處有期徒刑月，如易科罰金，以銀元佰元即新臺幣玖佰元
折算壹日，減為有期徒刑壹月又拾伍日，如易科罰金，以銀元
佰元即新臺幣玖佰元折算壹日。
    事  實
一、甲○○依其已成年之社會經驗及智識程度，明知金融機構存
    摺帳戶及金融卡為個人信用之表徵，任何人只要有少許之金
    錢，均可自行到金融機構申請開立存款帳戶及申請金融卡，
    並無特別之窒礙，並可預見將自己所有之存摺、金融卡及密
    碼等金融帳戶資料交付或提供他人使用，可能因此供不法詐
    騙集團用以詐騙他人將款項匯入後，再加以提領，並能預見
    可能因而幫助他人從事詐欺取財之財產犯罪，竟不違背其本
    意，基於幫助姓名年籍不詳之成年詐騙集團人員詐欺取財之
    犯意，於民國九十五年五月二日至同年月九日期間內之某時
    ，在不詳地點，將其所申請之文山興隆路郵局帳戶（局號：
    0000000號，帳號：0000000號）之存摺、金
    融卡、印章及密碼，以不詳之代價交付予詐騙集團成年成員
    使用，幫助該成年詐騙集團人員詐騙他人財物。該詐騙集團
    成員於取得甲○○上揭帳戶之存摺、金融卡、印章及密碼後
    ，即與渠所屬集團成員，共同基於意圖為自己不法所有之犯
    意聯絡，於九十五年五月初某日，接獲由該詐騙集團某女成
    年成員自稱為香港亞洲國際職員陳小姐，以電話通知丙○○
    該機構在臺北漁人碼頭辦ＮＯＫＩＡ手機發表會，丙○○抽
    中港幣三十萬元，以需匯款為由而取得丙○○之身分基本資
    料，繼於一星期後再由另一成年成員自稱是香港律師，以電
    話向丙○○佯稱海外匯款不能超過新臺幣（下同）一百萬元
    ，要求丙○○先匯基金七萬二千元，丙○○因而誤信為真，
    陷於錯誤而於九十五年五月十一日，在臺灣銀行臺中港分行
    以網路轉帳方式匯款七萬二千元至上開詐騙集團所指定之前
    述甲○○帳戶內，該集團復要求丙○○打電話給該集團另一
    成年成員自稱香港博彩育樂事業高處長，該成員則向丙○○
    佯稱欲領獎必需先匯款十萬元，丙○○不疑有它，又依指示
    在臺灣銀行臺中港分行以網路轉帳方式，先後於九十五年五
    月十一日、同年月十二日，各匯款十萬元、三十萬八千三百
    元至該集團指定之前揭甲○○帳戶內，匯款後旋即遭該詐騙
    集團成員提領一空。嗣丙○○發覺受騙而於九十五年五月十
    五日至臺中縣警察局清水分局梧棲派出所報警處理，始循線
    查獲上情。
二、案經臺中縣警察局清水分局報請臺灣臺中地方法院檢察署檢
    察官偵查聲請以簡易判決處刑。
    理  由
壹、程序部分：
    按被告以外之人於審判外之言詞或書面陳述，除法律有規定
    者外，不得作為證據。被告以外之人於審判外之陳述，雖不
    符前四條之規定，而經當事人於審判程序同意做為證據，法
    院審酌該言詞陳述或書面陳述作成時之情況，認為適當者，
    亦得為證據。當事人、代理人或辯護人於法院調查證據時，
    知有刑事訴訟法第一百五十九條第一項不得為證據之情形，
    而未於言詞辯論終結前聲明異議者，視為有前項之同意，刑
    事訴訟法第一百五十九條第一項、第一百五十九條之五分別
    定有明文。本院認定事實所憑之證據，部分屬傳聞證據，惟
    檢察官及被告甲○○均未於本院言詞辯論終結前聲明異議，
    本院審酌該等言詞或書面陳述作成之情況，並無非出於任意
    性或不正取供，或違法或不當情事，且客觀上亦無不可信之
    情況，堪認為適當，依刑事訴訟法第一百五十九條之五第二
    項規定，均得作為證據，先予敘明。
貳、實體部分：
一、訊據被告甲○○就其申辦上開郵局帳戶一節坦承不諱，然矢
    口否認有何幫助詐欺犯行，辯稱：其本來就有郵局帳戶，在
    九十五年五月間申請換印鑑後，便將前揭郵局存摺及提款卡
    放在機車置物箱內，當時機車內還有合作金庫、臺北國際商
    銀、安泰銀行、第一銀行、臺新銀行等帳戶之存摺、提款卡
    、印章等物，後來五月十三日發覺不見，有趕快辦理掛失及
    報案云云。經查：
（一）前揭郵局帳戶係被告所申辦、使用一節，為被告所坦認不
      諱，並有臺灣郵政股份有限公司儲匯處九十六年二月十三
      日儲字第○九六○○○○二五三號函及所附之客戶歷史交
      易清單（見九十五年度偵字第二三九七八號偵查卷第十二
      至十三頁）、九十六年六月二十一日儲字第○九六○○○
      ○八七五號函及所附之立帳申請書、變更戶事項申請書、
      電話語音服務申請書、客戶歷史交易清單附卷可稽（見本
      院卷第二九至三七頁、九十五年度偵字第二三九七八號偵
      查卷第十七頁）。又被害人丙○○因接獲詐騙電話，因而
      先後匯款七萬二千元、十萬元、三十萬八千三百元至前開
      郵局帳戶之事實，亦據證人丙○○於警詢及偵訊中證述明
      確（見警卷第一至二頁），復有臺灣銀行網路銀行往來明
      細查詢表（見警卷第四至五頁）、臺灣銀行臺中港分行九
      十六年六月十二日中港營字第○九六五○○○一一五一號
      函及所附交易明細（見本院卷第二五至二六頁），及上開
      郵局帳戶客戶歷史交易清單各一份在卷可稽。
（二）被告雖以前詞置辯，惟查：
　１、按金融帳戶之使用，一般需使用存摺、印章或提款卡，且
  　　必須與密碼搭配使用，故金融帳戶本身即存有一定之防止
    　盜用功能。而存摺、印章及提款卡等物，因屬個人重要理
      財工具，一般人均會妥善保管，而提款密碼更是不輕易透
      露予他人知悉。是故，金融帳戶之使用，係以本人親自使
      用或本人授權他人使用為「社會常態事實」；遭人盜用或
      竊取，雖非不可能之事，然究屬「社會變態事實」，如未
      能舉出相當證據證明或釋明該變態事實之存在，甚至舉出
      之證據無法使法院有該變態事實或許存在之懷疑，自應回
      歸社會常態事實，認為帳戶係本人或本人授權使用，合先
      敘明。
　２、被告於：(1)九十六年三月一日偵訊時供述：上開郵局帳戶
　　　都是伊在使用，於九十五年五月是因要將房子的印鑑與郵
  　　局印鑑分開才去換印鑑，會辦語音轉帳是因為想做行銷，
    　而密碼是用電話號碼，伊將電話帳單繳完後就是丟在機車
      內，別人才會知道帳戶密碼，因為伊將郵局、合作金庫、
      臺北國際商業銀行、安泰銀行、第一銀行、臺新銀行的存
      摺都放在同一包包內，才會一起失竊云云（見前揭偵查卷
      第十五至十六頁）。(2)於本院九十六年七月十三日準備程
      序中供述：九十五年五月二日伊因為房子的事情所需要的
      印鑑，因為與郵局是同一顆，因為要方便辦理事情，辦理
　    新的印鑑後就回家，回到家，新印鑑、存摺仍然放在摩托
      車裡面，沒有帶回家，身分證另外放，就沒有放在摩托車
      裡面，舊的印鑑回家拿起來，那時機車裡面有郵局帳戶新
      的印鑑、郵局的提款卡，及六本存摺（臺新銀行、國際商
      銀、第一銀行、合庫銀行、安泰銀行、郵局），上開六家
      金融機構的提款卡及六家金融機構的印章都放在同一個小
      皮包內置於摩托車座位下方的置物箱裡面沒有拿出來。因
      為九十五年五月二日當天雨下很大，回家停妥機車後就返
      家，沒有再去打開機車的置物箱拿小包包出來，因為後來
      連續幾天雨也都下很大，那幾天也沒有騎機車，一直到九
      十五年五月四日，因為郵局帳戶是用來扣繳健保費，就拿
      郵局的存摺進去興隆路郵局刷存摺，要看看健保費有沒有
      已經被扣款，看看存摺內還有沒有錢，刷完看到裡面還有
      一千多元，就用提款卡領了一千元出來，領完伊就把郵局
      存摺、提款卡放回小包包內，又把該小包包放在機車置物
      箱裡面，就騎回家，回家後伊機車也放在騎樓，因為當天
      雨也很大，伊也是直接衝回家，沒有拿起來。後來也是連
      續幾天下雨，伊就沒有動機車，一直到九十五年五月十三
      日，要與朋友去聽國寶養生館的行銷業務的簡介，朋友建
      議伊可以做這個行業，因為每賣出一份四萬元，傭金就有
      八千元，朋友告訴伊要帶帳號去，這樣做的時候，才會把
      錢匯到我的帳戶，伊去機車拿時，才發現都不見了，伊先
      用電話掛遺失，掛到合庫的時候，沒有辦法掛進去，才想
      到是禮拜六，伊等禮拜一早上去合庫掛失，合庫的經理告
      知該帳號已經變成警示帳號。而上開六帳戶的密碼都是用
      手機號碼0000000000號去設定○二九二六三的
      密碼，小包包內的所有東西通通都不見了，伊有用小紙條
      寫○二九二六三放在包包裡面云云（見本院卷第四五至四
      六　頁）。(3)本院九十六年八月二十一日審理時供述：九
      十五年五月間，因伊下午四點多才需要當保母帶小孩，朋
      友建議買新房子，等過一、兩個月後價錢好時再賣房子賺
      價差，因為需要使用到印鑑，如果去換掉，比較不會麻煩
      ，所　以才去郵局辦理變更印鑑章。合作金庫景美分
      行帳戶是因為要做國寶的行銷業務，在九十五年五月二日
      開戶，平常　還有拿新光銀行興隆分行、安泰銀行、第一
      銀行中和分行的帳戶存摺都是用一個包包放在一起，九十
      五年五月二日當天回來的時候有下大雨，所以才把包包放
      在機車置物箱裡面，九十五年五月十三日早上才發現不見
      ，從九十五年五月二日到九十五年五月十三日，因為一直
      下雨，所以沒有去開置物箱，也沒有去騎機車。應該是九
      十五年五月四日當天去郵局樓上辦理更換印鑑後，到郵局
      的樓下提領一千元的，沒有去辦理變更地址，因為戶頭沒
      有什麼錢，且急著要去帶小孩，所以就丟在機車置物箱，
      在郵局時因為看到旁邊有小姐在辦理語音，問她辦這個做
      什麼，她說辦這個才不會被詐騙，伊有問郵局的人辦這個
      要不要錢，他們說不用錢，所以當天也辦理語音轉帳，並
      將手上的帳戶都列在語音轉帳的帳戶裡面。九十五年五月
      二日到郵局辦理新印鑑後，舊印鑑回來也是放在同一遺失
      的包包，都一起不見了，身分證沒有遺失，辦理變更印鑑
      時沒有看伊的身分證，當天伊也沒有帶身分證出門云云（
      見本院卷第八一至九十頁）。可知，被告就其失竊帳戶之
      時間、失竊之物品，不僅前後供述不符，且其發現失竊之
      時，既然失竊數量甚多之帳戶資料，竟未報警，且僅上開
      郵局帳戶於九十五年五月十三日有以電話口頭掛失紀錄存
      摺、提款卡外，其餘均未掛失一情，亦有永豐商業銀行（
      原臺北國際銀行）興隆分行九十六年八月六日永豐銀興隆
      分行（○九六）字第○○○一七號函及所附開戶基本資料
      （見本院卷第六十至七一頁）、臺灣新光商業銀行興隆簡
      易型分行九十六年七月二十六日新光銀興隆字第九六○一
      六號函及所附之開戶基本資料（見本院卷第七二至七四頁
      ）、合作金庫銀行開戶資料及交易明細（見臺灣新竹地方
      法院檢察署九十五年度偵字第四四九二號偵查卷第十六、
      十八、二五頁），亦與常情有違，而難遽予採信。
　３、而被告上開郵局帳戶於九十四年四月二十八日以卡片窗存
  　　方式存款一千元後，直至九十五年五月二日辦理更印、網
    　路轉帳前，除郵局存入利息二十元、三元，及遭強制執行
      六百四十六元、一百元外，被告均未再進行何交易資料，
      僅餘款一千零二十三元，卻於九十五年五年二日更印、辦
      理網路轉帳後即於九十五年五月四日提款一千元，並自同
      月九日起有含被害人丙○○在內之不明匯款，且於當日存
      入後，同日隨即以提款卡提領或轉出之異常紀錄，以上有
      前揭客戶歷史交易明細在卷可參。與時下出借、出售或提
      供帳戶予詐欺集團者，於詐騙集團詐欺被害人後，引誘被
      害人匯款後，隨即再提領詐得之款項供花用之情相符。而
      被害人丙○○確實接獲詐欺集團之電話，始依對方指示匯
      款，並因此分別匯款七萬二千元、十萬元、三十萬八千三
      百元之款項至被告上開帳戶內。如非被告主動且願意提供
      上開存簿等物予該詐欺集團成員，則詐欺集團成員勢必冒
      撿拾或竊盜而來之存簿等物有極高機率遭所有人或持有人
      立即報案處理，並辦理掛失手續之危險，其等精心策劃詐
      騙之成果將因存簿來源取得之不可靠性，無法順利領得詐
      欺款項，導致心血功虧一簣，實非明智之舉。足見被告應
      有配合提供系爭帳戶予詐欺集團使用，乃符合經驗與論理
      法則之推定至明。
　４、末查，衡諸一般常情，任何人均可辦理金融帳戶存摺使用
  　　，如無正當理由，實無借用他人存摺使用之理，而金融存
    　摺亦事關個人財產權益之保障，其專有性甚高，除非本人
      或與本人親密關係者，難認有何理由可自由流通使用該存
      摺，一般人均有妥為保管及防止他人任意使用之認識，縱
      特殊情況偶需交付他人使用，亦必深入瞭解用途及合理性
      ，始予提供，且該等專有物品如落入不明人士手中，而未
      加以闡明正常用途，極易被利用為與財產有關之犯罪工具
      ，此為吾人依一般生活認知所易於體察之常識，而有犯罪
      意圖者，非有正當理由，竟徵求他人提供帳戶，客觀上可
      預見其目的，係供為某筆資金之存入，後再行領出之用，
      且該筆資金之存入及提領過程係有意隱瞞其流程及行為人
      身分曝光之用意，一般人本於一般認知能力均易於瞭解，
      是被告應可預見金融帳戶存摺提供他人使用將幫助他人實
      施詐欺犯罪，但仍將其帳戶存摺、提款卡交付他人，顯具
      縱有人以其金融帳戶實施詐欺犯罪亦不違背其本意之幫助
      意思甚明。
　５、又因被告否認犯罪，致無法認定被告提供上開郵局帳戶予
　　　詐欺集團之時間，惟被告坦承於九十五年五月二日換印及
  　　辦理語音服務之事實，復無法證明於九十五年五月九日起
　    該帳戶內異常交易，及同年月十一日起對被害人丙○○施
      詐欺行為者係被告本人，從而推定被告係於九十五年五月
      二日起至九十五年五月九日期間內某日即為被告提供系爭
      帳戶予詐欺集團之犯罪時間。至公訴人雖請求調查曾匯款
      之該帳戶之三位不詳匯款人，以確定是否與被告認識，然
      此部分公訴人並未說明與本件被告所涉犯行有何關聯性，
      及被告請求函查其所開戶之二十一家金融機構開戶之用意
      ，亦未說明與本件被告所涉犯行有何關聯性，本院認為無
      調查之必要，而被告另請求調閱提款人之監視畫面資料，
      因已逾半年，無從調閱一情，有本院公務電話紀錄卷可稽
      ，而無法調查，均附此敘明。
　６、綜上所述，被告前開辯解，均屬卸責之詞，不足採信。本
  　　件事證明確，被告犯行已堪認定，應依法論科。
二、論罪科刑
　　被告行為後，刑法部分條文業於九十四年一月七日修正，同
    年二月二日經總統令公布，並自九十五年七月一日起施行。
    修正後刑法第二條第一項規定：「行為後法律有變更者，適
    用行為時之法律。但行為後之法律有利於行為人者，適用最
    有利於行為人之法律。」，此條規定與刑法第一條罪刑法定
    主義契合，係規範行為後法律變更所生新舊法律比較適用之
    準據，是刑法第二條本身雖經修正，尚無比較新舊法之問題
    ，應一律適用裁判時之現行刑法第二條以決定適用之刑罰法
    律。又本次修正涵蓋之範圍甚廣，故比較新舊法時，應就罪
    刑有關之共犯、未遂犯、想像競合犯、牽連犯、連續犯、結
    合犯，以及累犯加重、自首減輕暨其他法定加減原因（如身
    分加減）與加減例等一切情形，綜其全部罪刑之結果而為比
    較，復有最高法院九十五年五月二十三日所為之九十五年度
    第八次刑事庭會議決議第一點法律變更之比較適用原則 (四
    )可資參照。
（一）按幫助犯之成立，主觀上行為人須有幫助故意，客觀上須
      有幫助行為，亦即需對於犯罪與正犯有共同之認識，而以
      幫助之意思，對於正犯資以助力，而未參與實施犯罪之行
      為者而言，最高法院七十五年度臺上字第一五０九號、八
      十八年度臺上字第一二七０號判決意旨均同此見解。是核
      被告將所有上開帳戶（含存摺、提款卡、印章及密碼）提
      供不詳詐騙份子，供其詐騙被害人財物，顯係基於幫助他
      人詐取財物之犯意，且所為提供銀行存摺、提款卡、印章
      及密碼予他人之行為，亦屬刑法詐欺罪構成要件以外之行
      為，被告既以幫助他人犯罪之意思而參與犯罪構成要件以
      外之行為，自應成立刑法第三百三十九條第一項詐欺取財
      罪之幫助犯，是核被告所為，係犯刑法第三百三十九條第
      一項、第三十條第一項之幫助詐欺罪，並依刑法第三十條
      第二項之規定，按正犯之刑減輕之。（又刑法第三百三十
      九條第一項之詐欺取財罪，其法定刑為「五年以下有期徒
      刑、拘役或科或併科《銀元》一千元以下罰金。」，依修
      正後刑法施行法所增訂第一條之一第一項「中華民國九十
      四年一月七日刑法修正施行後，刑法分則編所定罰金之貨
      幣單位為新臺幣。」及該條第二項「九十四年一月七日刑
      法修正時，刑法分則編未修正之條文定有罰金者，自九十
      四年一月七日刑法修正施行後，就其所定數額提高為三十
      倍。但七十二年六月二十六日至九十四年一月七日新增或
      修正之條文，就其所定數額提高為三倍。」之規定，刑法
      第三百三十九條第一項之詐欺取財罪所得科處之罰金刑為
      新臺幣三萬元以下罰金，而依被告行為時之法律即罰金罰
      鍰提高標準條例第一條前段規定提高倍數為十倍之規定，
      該罪所得科處之罰金刑為一萬元以下罰金，經換算為新臺
      幣後為新臺幣三萬元以下罰金，適用結果修正前後刑法第
      三百三十九條第一項之詐欺取財罪二者罰金額度相同，應
      逕行適用裁判時法即刑法施行法第一條之一第一項、第二
      項前段之規定。另依修正後刑法第三十三條第五款：「主
      刑之種類如下：‧‧‧五、罰金：新臺幣一千元以上，以
      百元計算之。」之規定，刑法第三百三十九條第一項之罪
      所得科處之罰金刑最低為新臺幣一千元，已較被告行為時
      之法律所規定之罰金最低額為高，因此，就罰金刑法定最
      低刑度部分比較上述修正前、後之法律，自以被告行為時
      即修正前刑法第三十三條第五款之規定較有利於被告）。
（二）前揭不詳人等就詐欺取財犯行，有犯意聯絡及行為分擔，
      為共同正犯，惟幫助犯係從犯，從屬正犯而成立，刑法上
      既無「共同幫助」之情，當亦無「幫助共同」之可言（司
      法院七十刑一字第一一○四號函亦同此見解），是本案被
      告幫助他人犯共同詐欺取財罪，為從犯，爰依刑法第三十
      條第二項規定減輕其刑（刑法第三十條幫助犯之規定，於
      九十四年二月二日修正公布，於九十五年七月一日施行，
      修正後刑法第三十條規定：「幫助他人實行犯罪行為者，
      為幫助犯。雖他人不知幫助之情者，亦同。幫助犯之處罰
      ，得按正犯之刑減輕之。」對照修正前刑法第三十條規定
      ：「幫助他人犯罪者，為從犯。雖他人不知幫助之情者，
      亦同。從犯之處罰，得按正犯之刑減輕之。」係為釐清共
      犯獨立性與從屬性之爭，而修正文字採共犯從屬說之「限
      制從屬形式」，然不論依修正前、後之刑法第三十條，對
      本案而言，被告均構成幫助犯，故並無有利或不利之情形
      ，自不生新舊法比較之問題，爰依最高法院九十五年十一
      月七日第二十一次刑事庭會議決議，直接適用裁判時法）
      。
（三）原審以被告罪證明確，予以論罪科刑，固非無見；惟被告
      之犯罪時間在九十六年四月二十四日以前，經核並無中華
      民國九十六年罪犯減刑條例第三條所定不予減刑或該條例
      第五條所定不得減刑之情形，應依該條例第二條第一項第
      三款之規定予以減刑，原審未及審酌此情，尚有未合。是
      被告上訴摘原判決不當，雖無理由，然原判決既有上開可
      議之處，自應由本院予以撤銷改判。
（四）爰審酌被告提供帳戶供詐騙集團使用，所為已影響社會正
      常經濟交易安全秩序，增加被害人尋求救濟之困難，並使
      犯罪之追查趨於複雜，及其犯罪之動機、目的、手段、所
      交付之帳戶存摺、金融卡之數量暨其犯罪後一再飾詞狡卸
      ，態度不佳等一切情狀，量處如主文第二項所示之刑，以
      示懲儆。
（五）又修正前刑法第四十一條第一項前段規定：「犯最重本刑
      為五年以下有期徒刑以下之刑之罪，而受六個月以下有期
      徒刑或拘役之宣告，因身體、教育、職業、家庭之關係或
      其他正當事由，執行顯有困難者，得以一元以上三元以下
      折算一日，易科罰金。」，再被告行為時之易科罰金折算
      標準，修正前罰金罰鍰提高標準條例第二條（已於九十五
      年五月十七日修正刪除，並自九十五年七月一日起施行）
      前段規定，就其原定數額提高為一百倍折算一日，則本案
      被告行為時之易科罰金折算標準，應以銀元一百元以上，
      三百元以下折算一日，經折算為新臺幣後，應以新臺幣三
      百元以上，九百元以下折算一日。而修正後刑法第四十一
      條第一項前段則規定：「犯最重本刑為五年以下有期徒刑
      以下之刑之罪，而受六個月以下有期徒刑或拘役之宣告者
      ，得以新臺幣一千元、二千元或三千元折算一日，易科罰
      金。」，經比較新舊法結果，以行為時所適用之修正前刑
      法第四十一條第一項、修正前罰金罰鍰提高標準條例第二
      條規定較有利於被告，是依刑法第二條第一項前段之規定
      ，自應適用行為時即修正前刑法第四十一條第一項前段、
      修正前罰金罰鍰提高標準條例第二條之規定，併諭知被告
      易科罰金之折算標準。
（六）再被告之犯罪時間在九十六年四月二十四日以前，經核並
      無中華民國九十六年罪犯減刑條例第三條所定不予減刑或
      該條例第五條所定不得減刑之情形，應依該條例第二條第
      一項第三款之規定予以減刑，並依該條例第九條之規定諭
      知易科罰金之折算標準。
據上論斷，應依刑事訴訟法第四百五十五條之一第一項、第三項
、第三百六十九條第一項前段、第三百六十四條、第二百九十九
條第一項前段，刑法第二條第一項前段、第三十條第一項前段、
第二項、第三百三十九條第一項、（修正前）第三十三條第五款
、（修正前）第四十一條第一項前段，罰金罰鍰提高標準條例第
一條前段、（刪除前）第二條，現行法規所定貨幣單位折算新臺
幣條例第二條，中華民國九十六年罪犯減刑條例第二條第一項第
三款、第七條、第九條，判決如主文。
本案經檢察官乙○○到庭執行職務。
中　　華　　民　　國　　96　　年　　9 　　月　　4 　　日
　　　　　　　　　刑事第九庭  審判長法　官　周瑞芬
                                    法  官  余德正
                                    法  官  莊秋燕
以上正本證明與原本無異。
本判決不得上訴。
                                    書記官  顏督訓
中　　華　　民　　國　　96　　年　　9 　　月　　4 　　日
附錄本案論罪科刑所犯法條全文：
刑法第三百三十九條
意圖為自己或第三人不法之所有，以詐術使人將本人或第三人之
物交付者，處五年以下有期徒刑、拘役或科或併科一千元以下罰
金。
以前項方法得財產上不法之利益或使第三人得之者，亦同。
前二項之未遂犯罰之。
